臺灣臺中地方法院刑事判決
111年度交易字第632號
公  訴  人  臺灣臺中地方檢察署檢察官
被      告  陳泳霖


上列被告因過失傷害案件，經檢察官提起公訴（111年度偵字第1
1816號），本院判決如下：
    主    文
陳泳霖犯過失傷害罪，處拘役叁拾日，如易科罰金，以新臺幣壹
仟元折算壹日。　　
    犯罪事實
一、陳泳霖駕駛牌照號碼ATU-2628號自小客車（下稱甲車），於
    民國110年9月23日21時6分許，在臺中市○區○○路000號前，
    本應注意汽車停車時，在顯有妨礙其他人、車通行處所，不
    得停車，竟疏未注意及此，而違規將甲車暫停在慢車道上，
    嗣於同日21時7分許，後方有廖晨羽騎乘重型機車（下稱乙
    車），因疏未注意車前狀況，撞擊甲車左後車尾，因此人車
    倒地，而受有左側肩膀挫傷、左側上臂挫傷之傷害。　　
二、案經廖晨羽訴由臺中市政府警察局第一分局報告臺灣臺中地
    方檢察署檢察官偵查起訴。　　
    理    由
壹、證據能力：
一、本案以下所引用具傳聞證據性質之供述證據，被告陳泳霖、
    檢察官於本院言詞辯論終結前均未再爭執其證據能力，且本
    院審酌前開證據作成時之情況及證據取得過程等節，並無非
    出於任意性、不正取供或其他違法不當情事，且客觀上亦無
    顯不可信之情況，復經本院於審判期日就上開證據依法進行
    調查、辯論，是依刑事訴訟法第159條之5規定，均有證據能
    力。
二、又本院以下所引用之非供述證據，均與本件事實具有自然關
    聯性，且核屬書證、物證性質，又查無事證足認有違背法定
    程式或經偽造、變造所取得等證據排除之情事，復經本院依
    刑事訴訟法第164條、第165條踐行物證、書證之調查程序，
    亦堪認均有證據能力。
貳、認定犯罪事實所憑之證據及理由：
一、訊據被告陳泳霖固坦認有在上開時地暫停甲車，遭告訴人廖
    晨羽騎乘乙車撞擊甲車左後車尾，告訴人因此人車倒地受傷
    等情，然否認有何過失傷害犯行，辯稱：伊是靜止狀態，是
    無駕照之告訴人撞上伊之車云云。經查：
(一)被告在上開時地暫停甲車，遭告訴人騎乘乙車撞擊甲車左後
    車尾，告訴人因此人車倒地受傷等情，業據被告於警詢及偵
    訊時所坦認（見偵卷第27頁、第102頁），核與告訴人於警
    詢及偵訊時指訴本件交通事故情節（見偵卷第31至32頁、第
    102頁），大致相符，且有路口監視器錄影畫面擷取相片（
    見偵卷第71至73頁）、臺中市政府警察局第一分局道路交通
    事故現場圖、道路交通事故調查報告表(一)(二)、道路交通
    事故照片（見偵卷第39至43頁、第47至57頁）、祐生中醫聯
    合診所診斷證明書（見偵卷第69頁）在卷可參。上開情節足
    堪認定為事實。
(二)按汽車停車時：顯有妨礙他人、車通行處所，不得停車，道
    路安全交通規則第112條第1項第9款訂有明文。被告領有普
    通小型車駕駛執照，且為具有一般辨別事理能力之成年人，
    依其年齡及社會生活經驗，自應知悉上述道路交通安全規則
    規定，並予以注意。而甲車於上開地點停車，幾已占據大半
    車道，此觀上開道路交通事故現場圖、道路交通事故照片、
    路口監視器錄影畫面擷取相片自明，被告顯已違反上揭在顯
    有妨礙他人、車通行處所，不得停車之義務。又被告於案發
    當時並無不能注意之情事，竟疏未注意，任意停車在車道上
    ，而使告訴人發生碰撞，致告訴人受有傷害，其自有應注意
    、能注意而未予注意之過失甚明。是被告就本件交通事故之
    發生，確有過失，殆無疑義。被告因其違規行為，對於行經
    上開路段之告訴人，製造法所不容許之風險，並且該風險在
    具體事件歷程中實現，而導致告訴人受傷之構成要件結果之
    發生，該傷害結果顯可歸責於被告，是被告過失行為與告訴
    人傷害結果間，顯有相當因果關係。至被告雖以上開情詞置
    辯，然告訴人越級駕駛，僅為交通違規，與交通事故肇因本
    屬二事，即與本件交通事故發生並無相當因果關係，另告訴
    人就本件交通事故固有未注意車前狀況之與有過失，有臺中
    市政府警察局道路交通事故初步分析研判表可參（見偵卷第
    75頁），惟無從以告訴人之過失，而得免除被告刑事過失之
    責，是被告所辯，尚不足採。
二、綜上所述，本件事證已臻明確，被告犯行，洵堪認定，應依
    法論科。
叁、論罪科刑之理由：　
一、核被告陳泳霖所為，係犯刑法第284條前段之過失傷害罪。
二、被告肇事後停留現場，於前來處理之警員尚不知何人犯罪前
    ，主動坦承其為肇事者，有臺中市政府警察局道路交通事故
    肇事人自首情形紀錄表附卷可考（見偵卷第61頁），符合自
    首之要件，爰依刑法第62條前段規定，減輕其刑。
三、爰審酌被告：⑴因過失肇事致他人受傷，對他人身體法益造
    成侵害，增添他人精神上及經濟上之負擔；⑵告訴人所受傷
    勢程度；⑶犯後否認犯行之態度；⑷尚未能與告訴人達成和解
    ；⑸被害人於本件交通事故亦有與有過失，兼衡被告於本院
    審理時自陳家庭成員、工作狀況等情（見本院卷第30頁），
    量處如主文所示之刑，並諭知易科罰金之折算標準。
據上論斷，應依刑事訴訟法第299條第1項前段，刑法第284條後
段、第62條前段、第41條第1項前段，刑法施行法第1條之1第1項
，判決如主文。　
本案經檢察官蔣志祥提起公訴，檢察官張添興到庭執行職務。　
中    華    民    國    111    年    6    月    22    日
                  刑事第十三庭  法  官  林德鑫
以上正本證明與原本無異。
如不服本判決應於收受判決後20日內向本院提出上訴書狀，並應
述具體理由；其未敘述上訴理由者，應於上訴期間屆滿後20日內
向本院補提理由書（均須按他造當事人之人數附繕本）「切勿逕
送上級法院」。
告訴人或被害人如不服判決，應備理由具狀向檢察官請求上訴，
上訴期間之計算，以檢察官收受判決正本之日起算。
                                書記官  高郁婷
中　　華　　民　　國　  111  　年　　6    月　　23　　日
附錄本案論罪科刑法條全文：
中華民國刑法第284條
因過失傷害人者，處一年以下有期徒刑、拘役或十萬元以下罰金
；致重傷者，處三年以下有期徒刑、拘役或三十萬元以下罰金。